臺灣桃園地方法院刑事判決　　　　　　　 94年度易字第357號
公　訴　人　臺灣桃園地方法院檢察署檢察官
被　　　告　丙○○
上列被告因竊盜案件，經檢察官提起公訴（94年度偵字第1662號
），本院判決如下：
    主  文
丙○○結夥三人以上竊盜，累犯，處有期徒刑玖月。
    事  實
一、丙○○前於民國84年間，因違反肅清煙毒條例、麻醉藥品管
    理條例等案件，經本院於84年3 月31日以84年度訴緝字第69
    號判決判處有期徒刑3 年5 月確定，而於90年6 月28日縮短
    刑期執行完畢。詎仍不知警惕，緣友人乙○○（通緝中，待
    到案後另行審結）告知位在桃園縣八德市○○路868 號之德
    豊祥實業股份有限公司（下稱德豊祥公司）已停業且平日無
    人看管，2 人即商議前往竊取公司內之金屬製品加以變賣，
    惟慮及諸多製品倘未切割不便搬運，遂另以新臺幣（下同）
    1,500 元之代價，委請原不知情、時任鐵工之戊○○（另經
    本院判處有期徒刑6 月）同往。94年1 月3 日下午2 時40分
    許，乙○○駕駛向自稱「吳仁安」之不知情友人借得之車牌
    號碼R2－0455號自用小貨車，搭載丙○○、戊○○抵達上址
    ，3 人隨即推開門鎖已因不詳原因毀損之大門，進入無人在
    內，但公司人員偶爾前往巡視之該公司廠房及附連圍繞之土
    地（此部分未據告訴），戊○○見該處無人看管且無業主出
    面，已知丙○○、乙○○是要竊取他人財物，但因當時已近
    年關，慮及自己無國籍之身分找工作不易，為了得到報酬，
    雖表示不願切割金屬製品，仍應允協助搬運，3 人即共同基
    於意圖為自己不法所有之犯意聯絡，徒手竊取德豊祥公司所
    有之白鐵管4 根並搬運至前開小貨車上，之後3 人合力搬運
    另1 白鐵桶至門口時，恰為鄰人丁○○發現而報警處理，嗣
    94 年1月3 日下午3 時10分許，警員宗朝輝趕至現場並當場
    逮捕3 人。
二、案經桃園縣政府警察局八德分局報告臺灣桃園地方法院檢察
    署檢察官偵查起訴。
    理  由
一、訊據被告丙○○矢口否認上開犯行，辯稱：其等聽說德豊祥
    公司已廢棄，因當時沒有工作，才想去撿一點東西變賣，而
    該處大門沒關，亦沒有值錢的東西，以為公司裡面的東西沒
    有人要，並無要偷東西的意思云云。經查：
（一）被告對於夥同乙○○、戊○○同往德豊祥公司拿取白鐵管
      4 根、白鐵桶1 個之事實，迭於警詢、檢察官偵訊及本院
      審理時坦承不諱（見偵查卷第15、16、64頁；本院卷第49
      、81頁），核與證人即現場目擊者丁○○證稱：「我人在
      建國路872 號的辦公室，……約在下午3 點多的時候，…
      …我看到有約2 、3 人在搬運白鐵桶。」（見本院卷第14
      3 頁）；證人即本案查獲員警宗朝輝證稱：「……看到被
      告3 人在現場，我看到他們小貨車上面已經裝了4 根鐵管
      ……白鐵桶擺在工廠門口……他們準備要運上車。」（見
      本院卷第146 、147 頁）；證人即共犯戊○○證稱：「我
      們3 人上車一起去……要我幫忙搬鐵桶，4 根鐵管我不知
      道是何人搬的，……但是去的時候車上並沒有這4 根鐵管
      。」（見本院卷第154 頁）等語相符，並有贓物領據1 份
      、現場及贓物照片5 張（見偵查卷第26、29至33頁）可資
      佐證，足認被告此部分之自白與事實相符。
（二）被告於警詢時，實已坦承是前往上址竊取廢鐵（見偵查卷
      第16頁），嗣於檢察官訊問及本院審理時，雖改以前詞置
      辯，然：
    １德豊祥公司正面以圍牆與外界相隔，大門平日緊閉並有上
      鎖等情，分據證人丁○○、宗朝輝及德豊祥公司負責人之
      妻甲○○到庭証述甚詳（見本院卷第143 、146 、149 、
      150 頁），且互核相符，並有上述現場照片及證人宗朝輝
      繪製之現場圖（見本院卷第159 頁）在卷可證，足認屬實
      。雖該大門上之鎖何時遭到破壞，上述證人均表示無法確
      定，證人戊○○亦證稱其等到達時，門應未上鎖（見本院
      卷第153 、154 頁），但德豊祥公司之大門平日均有關上
      之事實，已論述如前，證人戊○○復證稱其與被告等人到
      達時，該大門確實是關閉之狀態（見本院卷第153 、154
      頁）。再觀諸上開現場照片，大門之外觀甚為完整，雖四
      周因欠缺管理而生有雜草略顯凌亂，然一般人由大門關閉
      之情形應均可知悉所有人不願他人入內之事實，衡之被告
      之年紀、社會經驗，對此理應知之甚稔。
    ２被告搬運之白鐵管4 根、白鐵桶1 個等物品，業經證人甲○○到庭證稱為公司所有，並表示之前因公司物品遭竊，
      還曾至警局備案等語翔實（見本院卷第149 、150 頁），
      核與證人宗朝輝證稱德豊祥公司人員曾至派出所請教如何
      防盜（見本院卷第146 頁）相符，上開物品顯非廢棄物。
      而現今建築物料價格高漲，為眾所周知之事，上開白鐵管
      約7 呎長、價值約5,000 元；白鐵桶約100 公斤重，價值
      約30,000元等情，亦經證人甲○○於贓物領據上簽捺確認
      無誤，並有前述照片可以佐證。另依證人戊○○所證，被
      告與共犯乙○○係以1,500 元之代價請其至現場切割金屬
      製品（見本院卷第154 頁），兼之共犯乙○○尚大費周章
      向他人借用小貨車搭載被告、戊○○前往現場搬運，所費
      不貲，足徵被告及共犯乙○○亦知悉上開物品並非無價值
      之物，撿拾廢棄物之說，並不足採。
    ３證人戊○○於本院審理時並證稱，其到現場時因發現沒有
      業主在場，已察覺是在偷東西，並表示不願切割等語明確
      （見本院卷第154 頁），核與其到案時所述完全相符（見
      本院卷第122 至124 頁），上情若非屬實，戊○○應無必
      要自承犯行而接受法律制裁。衡之被告年紀不輕，前並曾
      涉犯竊盜罪嫌，因罪嫌不足為不起訴處分在案，有臺灣高
      等法院被告前案紀錄表可資證明，對涉及竊盜犯行之事，
      理應更為敏感，則在共犯戊○○知悉是前往竊盜，且表示
      不願切割之情形下，仍稱不知情，實有違常理。參酌證人
      丁○○證稱：「（當時情形如何？）搬東西的時候（門）
      就開，人進去就關，該門不是打開來作業的，是要搬東西
      的時候進出門時，才會打開，所以我才判斷可能是竊盜。
      」（見本院卷第143 頁）之遮掩情事，及被告故意強調「
      門是打開的」之有違事實陳述，足認被告主觀上確實知悉
      是前往上址偷東西無訛。
（三）綜上所述，被告犯行明確，堪予認定。
二、核被告所為，係犯刑法第321 條第1 項第4 款之結夥三人以
    上竊盜罪，雖被告為警查獲時，仍未離開現場，然被告已將
    上開白鐵管、白鐵桶搬運後移歸自己持有，自仍應成立竊盜
    既遂罪（最高法院17年上字第509 號及49年臺上字第939 號
    判例意旨參照），被告與戊○○、乙○○間，就上開犯行有
    犯意聯絡與行為分擔，應論以共同正犯。被告前於84年間，
    因違反肅清煙毒條例、麻醉藥品管理條例等案件，經本院於
    84年3 月31日以84年度訴緝字第69號判決判處有期徒刑3 年
    5 月確定，而於90年6 月28日縮短刑期執行完畢，有臺灣高
    等法院被告全國前案紀錄表在卷可考，其於前案執行完畢5
    年內，再犯本件有期徒刑以上之罪，為累犯，應依法加重其
    刑。爰審酌被告正值盛年，不思正途，竟圖不勞而獲，竊取
    他人財產，所為非是，然竊取之物價值尚屬有限，暨其犯罪
    之動機、方法及事後否認犯行之態度等一切情狀，量處如主
    文所示之刑。
據上論斷，應依刑事訴訟法第299 條第1 項前段，刑法第28條、
第321 條第1 項第4 款、第47條，判決如主文。
本案經檢察官古慧珍到庭執行職務
中　　華　　民　　國　　94　　年　　10　　月　　5 　　日
                  刑事第十庭審判長法  官  江德民
                                  法  官  蔡和憲
                                  法　官　許炎灶
以上正本證明與原本無異。
如不服本判決，應於判決送達後10日內向本院提出上訴狀（應附
繕本），上訴於臺灣高等法院。
    　　　　　　　　　　　　　　　書記官　文巧雲
中　　華　　民　　國　　94　　年　　10　　月　　5 　　日
附錄本案論罪科刑法條：刑法第321條第1 項第4 款。
犯竊盜罪而有左列情形之一者，處六月以上、五年以下有期徒刑
：
一  於夜間侵入住宅或有人居住之建築物、船艦或隱匿其內而犯
    之者。
二  毀越門扇、牆垣或其他安全設備而犯之者。
三  攜帶兇器而犯之者。
四  結夥三人以上而犯之者。
五  乘火災、水災或其他災害之際而犯之者。
六  在車站或埠頭而犯之者。
前項之未遂犯罰之。
